【裁判字號】    99,訴,691
【裁判日期】    990414
【裁判案由】    違反森林法
【裁判全文】
臺灣臺中地方法院刑事判決          99年度訴字第691號
公  訴  人  臺灣臺中地方法院檢察署檢察官
被      告  乙○○
            甲○○
上列被告等因違反森林法案件，經檢察官提起公訴（99年度偵字
第2554號），被告等於準備程序中就被訴事實為有罪之陳述，經
告以簡式審判之旨，並聽取意見後，本院合議庭裁定由受命法官
依法獨任進行簡式審判程序判決如下：
    主  文
乙○○、甲○○結夥二人，竊取森林副產物，各處有期徒刑陸月
，如易科罰金，均以新臺幣壹仟元折算壹日，均各併科罰金新台
幣貳拾萬捌仟肆佰元，罰金如易服勞役，均以新臺幣仟元折
算壹日。扣案之鐵尺共貳把，均沒收。
    事  實
一、乙○○、甲○○素行均不佳，乙○○前曾犯公共危險罪（未
    構成累犯），甲○○前曾犯過失致死、違背安全駕駛致交通
    危險等罪（均未構成累犯），詎均仍不知悔改。乙○○為甲
    ○○之外甥，乙○○與甲○○共同基於意圖為自己不法所有
    及竊取森林副產物之犯意聯絡，於民國（下同）99年1月1日
    凌晨某時，各攜帶其自己所有之客觀上可供兇器使用之鐵尺
    各1把，前往臺中縣和平鄉○○路9公里處上方之森林（屬於
    行政院農業委員會林務局東勢林區管理處【以下簡稱林務局
    東勢林區管理處】八仙山事業區84國有林班地）內，竊取林
    務局東勢林區管理處所管領之森林副產物香杉芝2235公克（
    約59.6兩，每兩市價約新臺幣（下同）2,000元，共值約119
    ,200元），得手後，將香杉芝運往上開成樂路9公里處（志
    樂壩旁）放置。嗣經警於同年月12日下午14時許，在前揭存
    放處所查獲，並扣得乙○○及甲○○前開作案用之鐵尺各1
    把，始循線查悉上情。
二、案經臺中縣警察局和平分局報請臺灣臺中地方法院檢察署檢
    察官偵查起訴。
    理  由
一、按除被告所犯為死刑、無期徒刑、最輕本刑為三年以上有期
    徒刑之罪或高等法院管轄第一審案件者外，於前條第一項程
    序進行中，被告先就被訴事實為有罪之陳述時，審判長得告
    知被告簡式審判程序之旨，並聽取當事人、代理人、辯護人
    及輔佐人之意見後，裁定進行簡式審判程序，刑事訴訟法第
    二百七十三條之一第一項定有明文。本件被告所犯係死刑、
    無期徒刑、最輕本刑為三年以上有期徒刑以外之罪，其於準
    備程序中就被訴事實為有罪之陳述，且經審判長告知被告簡
    式審判程序之旨，並聽取公訴人及被告等之意見後，本院合
    議庭認為適宜而裁定由受命法官獨任進行簡式審判程序，合
    先敘明。
二、現行刑事訴訟法為保障被告之反對詰問權，排除具有虛偽危
    險性之傳聞證據，以求實體真實之發現，於該法第一百五十
    九條第一項明定被告以外之人於審判外之言詞或書面陳述，
    除法律有規定者外，不得作為證據。是被告以外之人於審判
    外之陳述，除有同條第二項之除外情形，或符合同法第一百
    五十九條之一至第一百五十九條之五，或其他法律有特別規
    定得為證據之情形者外，自不採為論罪之依據。簡式審判程
    序，貴在審判程序之簡省便捷，檢察官指出之證據方法，只
    要被告及辯護人無異議，即可使用，縱或是被告以外之人在
    審判外之陳述，亦得作為證據，是刑事訴訟法第一百五十九
    條第二項規定；「法院以簡式審判程序，不適用之」；第二
    百七十三條之二規定：「簡式審判程序之證據調查，不受第
    一百五十九條第一項…規定之限制」，是於簡式審判程序，
    有關傳聞證據之證據能力限制規定自無適用之餘地，合先敘
    明。
三、訊據被告乙○○、甲○○等2人對於上揭事實均坦承不諱，
    核與證人即林務局東勢林區管理處麗陽工作站技士王蘊鋐於
    警詢中所證述情節相符，並有贓物認領保管單、蒐證照片4
    幀附卷可稽及被告2人作案用之鐵尺2把扣案為憑。足認被告
    乙○○、甲○○等2人自白，均核與事實相符，堪予採信，
    事證至臻明確，被告乙○○、甲○○等2人犯行均洵堪認定
    。
四、按森林法竊盜罪為刑法竊盜罪之特別法，依特別法優於普通
    法之原則，自應優先適用森林法竊盜罪處斷。是核被告乙○
    ○、甲○○等2人所為，均係違反森林法第52條第1項第4款
    之結夥2人以上竊取森林副產物罪。被告乙○○、甲○○等2
    人就上開犯行，具有犯意聯絡及行為分擔，均為共同正犯。
    爰審酌被告乙○○、甲○○等2人犯罪之動機、目的、手段
    、品行均為不佳，詳如前述，此有台灣台中地方法院檢察署
    刑案資料查註紀錄表2份在卷可按、所生危害及犯罪後均坦
    認罪愆，頗具悔意，犯後態度尚佳等一切情狀，分別量處如
    主文所示之刑，罰金部分各併科贓額2倍（即119,200元2=
    238,400元）之罰金，並均諭知易科罰金及易服勞役之折算
    標準，以資懲儆。至扣案之鐵尺2把，各為被告乙○○、甲
    ○○等2人所分別所有，並均供犯罪所用之物，業據被告乙
    ○○、甲○○等2人陳明在卷，爰依法均併予宣告沒收之。
據上論斷，應依刑事訴訟法第二百九十九條第一項前段、第二百
七十三條之一第一項、森林法第五十二條第一項第四款、刑法第
十一條前段、第二十八條、第四十一條第一項前段、第四十二條
第三項、第三十八條第一項第二款，判決如主文。
中    華    民    國    99    年    4     月    14    日
                          刑事第八庭法  官  洪俊誠
以上正本證明與原本無異。
如不服本判決，應於判決收受送達後10日內向本院提出上訴狀，
上訴於臺灣高等法院臺中分院（並應敘述具體上訴理由及檢附繕
本）。上訴書狀如未敘述上訴理由，應於上訴期間屆滿後20日內
補提上訴理由書於本院（均須按他造當事人之人數附具繕本）「
切勿逕送上級法院」。
                                    書記官  蕭榮峰
中    華    民    國    99    年    4     月    14    日
附錄論罪科刑實體法條文：
森林法第52條（加重竊取森林主、副產物罪）：
竊取森林主、副產物而有左列情形之一者，處六月以上五年以下
有期徒刑，併科贓額二倍以上五倍以下罰金：
一、於保安林犯之者。
二、依機關之委託或其他契約，有保護森林義務之人犯之者。
三、於行使林產採取權時犯之者。
四、結夥二人以上或僱使他人犯之者。
五、以贓物為原料，製造木炭、松節油、其他物品或培植菇類者
    。
六、為搬運贓物，使用牲口、船舶、車輛，或有搬運造材之設備
    者。
七、掘採、毀壞、燒燬或隱蔽根株，以圖罪跡之湮滅者。
八、以贓物燃料，使用於礦物之採取，精製石灰、磚瓦或其他物
    品之製造者。
前項未遂犯罰之。
第一項第五款所製物品，以贓物論，沒收之。

司法院資訊處製作；財團法人民間司法改革基金會備份。
